【裁判字號】    92,易,1367
【裁判日期】    921225
【裁判案由】    毒品危害防制條例
【裁判全文】
臺灣彰化地方法院刑事判決                        九十二年度易字第一三六七號
    公  訴  人  臺灣彰化地方法院檢察署檢察官
    被      告  甲○○
右列被告因違反毒品危害防制條例案件，經檢察官提起公訴（九十二年度毒偵字第二
三九八號），本院認有刑事訴訟法第二百七十三條之一第一項之情形，而改依簡式審
判程序判決如左：
    主  文
甲○○施用第二級毒品，累犯，處有期徒刑柒月。
扣案之玻璃吸食器壹個沒收。
    事  實
一、甲○○曾於民國八十八年間，因毒品危害防制條例案件，經法院判處有期徒刑四
    月確定，甫於九十年一月九日易科罰金執行完畢。其前曾於八十七年間，因施用
    毒品案件，經本院裁定送觀察、勒戒後，認無繼續施用毒品之傾向，經臺灣彰化
    地方法院檢察署檢察官於八十七年九月十七日，以八十七年度偵字第五九五七號
    為不起訴處分確定；其又於八十八年間，因毒品危害防制條例案件，經本院裁定
    送觀察勒戒後，認有繼續施用毒品之傾向，經本院裁定令入戒治處所施以強制戒
    治，於八十九年十二月十四日強制戒治期滿（另經檢察官聲請簡易判決處刑，經
    本院彰化簡易庭以八十九年度彰簡字第八五號判處有期徒刑四月確定）。詎其仍
    不知悔改，復基於施用第二級毒品安非他命之犯意，於九十二年八月十四日凌晨
    零時許，在彰化縣彰化市田中莊十八號之九住處，以將第二級毒品安非他命置於
    玻璃吸食器內，以火燒烤使之產生白色煙霧吸食之方式，施用第二級毒品安非他
    命一次。嗣於九十二年八月十五日上午八時十分許，在上址為警查獲，並扣得其
    所有施用毒品安非他命所用之玻璃吸食器一個。
二、案經彰化縣警察局彰化分局報請臺灣彰化地方法院檢察署檢察官偵查起訴。
    理  由
一、按除被告所犯為死刑、無期徒刑、最輕本刑為三年以上有期徒刑之罪或高等法院
    管轄第一審案件者外，於前條第一項程序進行中，被告先就被訴事實為有罪之陳
    述時，審判長得告知被告簡式審判程序之旨，並聽取當事人、代理人、辯護人及
    輔佐人之意見後，裁定進行簡式審判程序；除簡式審判程序及簡易程序案件外，
    第一審應行合議審判，刑事訴訟法第二百七十三條之一第一項、第二百八十四條
    之一分別定有明文。本件被告甲○○所涉係死刑、無期徒刑、最輕本刑為三年以
    上有期徒刑之罪或高等法院管轄第一審案件以外之罪，並於本院行準備程序時就
    被訴事實為有罪之陳述，本院合議庭依前揭規定，經評議結果，裁定改由受命法
    官獨任行簡式審判程序，先予敘明。
二、訊據被告甲○○對於右揭事實坦承不諱，且其於九十二年八月十五日為警採取之
    尿液，經送驗結果確呈甲基安非他命陽性反應，有彰化縣衛生局九十二年八月十
    九日煙檢字第九二一六二四號煙毒尿液檢驗成績書一紙附卷可稽，此外並有玻璃
    吸食器一個扣案可稽，是以被告施用第二級毒品安非他命之犯行堪予認定。又被
    告曾於八十七年間，因施用毒品案件，經本院裁定送觀察、勒戒後，認無繼續施
    用毒品之傾向，經臺灣彰化地方法院檢察署檢察官於八十七年九月十七日，以八
    十七年度偵字第五九五七號為不起訴處分確定；其又於八十八年間，因毒品危害
    防制條例案件，經本院裁定送觀察勒戒後，認有繼續施用毒品之傾向，經本院裁
    定令入戒治處所施以強制戒治，於八十九年十二月十四日強制戒治期滿（另經檢
    察官聲請簡易判決處刑，經本院彰化簡易庭以八十九年度彰簡字第八五號判處有
    期徒刑四月確定），詎被告又再犯本案，此有臺灣彰化地方法院檢察署刑案資料
    查註紀錄表在卷足憑。綜上所述，足認本件事證已臻明確，被告犯行堪予認定。
三、核被告所為，係犯毒品危害防制條例第十條第二項之施用第二級毒品罪。其於施
    用毒品安非他命前後持有安非他命之低度行為，應為施用之高度行為所吸收，不
    另論罪。又被告曾於八十八年間，因毒品危害防制條例案件，經法院判處有期徒
    刑四月確定，甫於九十年一月九日易科罰金執行完畢，此有臺灣彰化地方法院檢
    察署刑案資料查註紀錄表在卷可稽，其於受有期徒刑之執行完畢後，五年以內再
    犯有期徒刑以上之罪，為累犯，應依法加重其刑。爰審酌被告犯罪之動機、目的
    、手段、所生之危害及犯罪後之態度等一切情狀，量處如主文所示之刑。扣案之
    玻璃吸食器一個，係被告所有，且係供其施用毒品犯罪所用之物，業據其供承在
    卷，爰依刑法第三十八條第一項第二款之規定，宣告沒收。至於扣案之注射針筒
    一支被告否認為其所有，且亦無法證明為供被告施用第二級毒品安非他命所用之
    物，又非違禁物，故不併予宣告沒收，附此敘明。
據上論斷，應依刑事訴訟法第二百七十三條之一第一項、第二百九十九條第一項前段
，毒品危害防制條例第十條第二項，刑法第十一條前段、第四十七條、第三十八條第
一項第二款，判決如主文。
本案經檢察官賴志盛到庭執行職務。
中      華      民      國    九十二    年     十二     月    二十五    日
                              臺灣彰化地方法院刑事第二庭
                                  法      官  石  馨  文
右正本證明與原本無異。
如不服本判決，應於判決送達後十日內向本院提出上訴狀( 須附繕本 )。
                                  法院書記官  呂  雅  惠
中      華      民      國    九十二    年     十二     月    二十六    日
毒品危害防制條例第十條
施用第一級毒品者，處六月以上五年以下有期徒刑。
施用第二級毒品者，處三年以下有期徒刑。


司法院資訊處製作；財團法人民間司法改革基金會備份。
